臺灣彰化地方法院交通事件裁定　　　　　96度交聲字第813號
原處分機關　　 交通部公路總局臺中區監理所彰化監理站
異　議　人
即受處分人　　甲○○
上列受處分人因違反道路交通管理處罰條例案件，對於交通部公
路總局臺中區監理所彰化監理站中華民國96年8 月16日所為之處
分（原處分案號：彰監四字第裁64- Ｉ00000000號裁決書）聲明
異議，本院裁定如下：
    主  文
異議駁回。
    理  由
一、原處分機關略以：駕駛人甲○○駕駛MB6-889 號重機車於96
    年6 月17日2 時35分，在彰化市○○○道0.2K往花壇處，因
    「酒後騎乘MB6-889 號重機車肇事，經實施抽血檢測，血液
    中酒精含量為265MG/DL，換算呼氣值為1.32MG/L」而違規，
    經彰化縣警察局彰化分局快官派出所專責交通事故處理小組
    員警陳瑞茂填製彰化縣警察局彰警交字第I00000000 號舉發
    違反道路交通管理事件通知單，嗣原處分機關乃依據道路交
    通管理處罰條第35條第1 項第1 款，裁處駕駛人新臺幣 (下
    同)49,500 元罰鍰，並吊扣其駕駛執照12個月。
二、聲明異議意旨略以：異議人車禍頭部受重傷，不復當時記憶
    ，警察單位舉發伊騎乘MB6-889 號重機車違規，當時是否有
    錄影或照片存證，以證實是何人騎乘上開機車，為此聲明異
    議等語。
三、按汽車駕駛人，駕駛汽車經測試檢定酒精濃度超過規定標準
    ，處新台幣1 萬5 千元以上6 萬元以下罰鍰，並當場移置保
    管該汽車及吊扣其駕駛執照1 年；又汽車駕駛人飲用酒類或
    其他類似物後其吐氣所含酒精濃度超過每公升0.25毫克或血
    液中酒精濃度超過百分之0.05以上者，不得駕車，道路交通
    管理處罰條例第35條第1 項第1 款、道路交通安全規則第11
    4 條第2 款有明文規定。
四、經查：
  (一)受處分人即異議人甲○○（以下稱受處分人），於96年 6
      月17日凌晨2 時35分，騎乘車牌號碼MB6-889 號重機車，
      在彰化市○○里○○○道0.24公里處往花壇方向行駛，因
      飲酒過量自行衝撞該路段之快慢車道間中央分隔島，致人
      車倒地，受處分人頭部並受有腦膜下出血之傷害，嗣經警
      據報前往處理，並於同日凌晨3 時22分，測得受處分人血
      液中所含酒精濃度每毫升為265MG/DL（換算呼氣值為1.32
      MG/L）等情事，業據受處分人於所涉犯之公共危險案件之
      警詢筆錄供述：「（問：警方於96年6 月17日2 時40分到
      達彰化市○○○道0.2 公里往花壇方向，發現肇事現場有
      部MB6-889 重機車，該部機車是何人所有？由何人所駕駛
      ？為何你人會倒臥在現場？）該MB6-889 重機車是登記為
      日翔辦公傢俱行，平常大都由我及我太太在使用，我不知
      道當時是由何人騎乘MB6-889 重機車到車禍現場，我也不
      知道我當時為何會倒臥在肇事現場。」、「（問：警方現
      出示事故現場照片編號08供你指認？照片中受傷流血之男
      子是何人？）照片中之男子是我本人。」等語明確在卷（
      見96年7 月26日警詢筆錄），足見上開肇事車輛係由受處
      分人所騎乘無誤，並有道路事故現場圖、道路事故調查報
      告表（一）、現場與車損照片、秀傳紀念醫院診斷證明書
      、被告檢驗報告查詢生化報告、刑法第185 條之3 案件測
      試觀察紀錄表等，業經本院調閱臺灣彰化地方法院檢察署
      96年度偵字第7575號偵查卷宗核閱無訛，是以受處分人上
      述酒後騎乘重機車之違規事實，堪以認定。再參以受處分
      人於本院調查時亦陳稱：「（問：MB6-889 重機車是否你
      家的機車？）是，車禍發生前我是作辦公傢俱，我是從事
      外務，平常是騎機車上、下班，並不一定是我自己騎，有
      時候我太太會載我，有時候我會自己騎。」、「（問：乙
      ○○在你受傷這段期間，有無車禍受傷？）沒有。」、「
      （問：機車有無借給誰使用過？）比較少借人。」等語甚
      詳（見本院96年10月11日訊問筆錄第2 頁）。衡諸上開肇
      事車輛平時均由受處分人及其太太所使用，並無借他人使
      用之情況，再依本院調閱之偵查卷現場照片所示，交通事
      故現場所遺留受處分人平時騎乘之車牌號碼MB -889 重機
      車，因撞擊中央分隔島而嚴重損壞，且受處分人復於肇事
      現場並身受重傷倒臥於上開肇事車輛旁等情，益見該肇事
      車輛確由受處分人所騎乘無誤。況上述受處分人所涉明知
      飲用酒類已不能安全駕駛動力交通工具之犯行，業經臺灣
      彰化地方法院檢察署檢察官偵查後，認事證明確，惟審酌
      受處分人酒後騎乘機車係自撞中央分隔島，未對他人造成
      危險，所犯情節尚屬輕微，且受有重傷，經此教訓應知所
      警愓等情，乃依職權為不起訴處分確定，亦有臺灣彰化地
      方法院96年度偵字第7575號不起訴處分書在卷可參，足證
      受處分人確有本件舉發警員所指酒後乘騎上開重機車之違
      規行為，受處分人空言辯稱伊於肇事後不復當時記憶且無
      照片存證云云，顯係卸責之詞，不足採信。
  (二)綜上所述，本件違規事實明確，受處分人酒醉駕車違規情
      節，堪以認定。原處分機關依道路交通管理處罰條例第35
      條第1項第1款之規定，裁處受處分人罰鍰49,500元並吊扣
      駕駛執照12個月，於法並無不合，本件異議為無理由，應
      予駁回。
五、據上論斷，應依道路交通管理處罰條例第87條第2 項，道路
    交通案件處理辦法第19條之規定，裁定如主文。
中　　華　　民　　國　　96　　年　　11　　月　　20　　日
                  交通法庭    法  官  簡婉倫
以上正本證明與原本無異。
如不服本裁定，應於裁定送達後5日內，向本院提出抗告狀 (須
附繕本)。
中　　華　　民　　國　　96　　年　　11　　月　　20　　日
                              書記官
